【裁判字號】    98,訴,489
【裁判日期】    980227
【裁判案由】    毒品危害防制條例
【裁判全文】
臺灣板橋地方法院刑事判決               98年度訴字第489號
公  訴  人  臺灣板橋地方法院檢察署檢察官
被      告  甲○○
                    （現另案於臺灣臺北監獄臺北分監執行）
上列被告因違反毒品危害防制條例案件，經檢察官提起公訴（98
年度毒偵字第533 號），被告於本院準備程序進行中就被訴事實
為有罪之陳述，經本院合議庭裁定由受命法官獨任進行簡式審判
程序，判決如下：
    主  文
甲○○施用第一級毒品，累犯，處有期徒刑捌月；扣案之注射針
筒壹支，沒收之。又施用第二級毒品，累犯，處有期徒刑參月。
應執行有期徒刑拾月；扣案之注射針筒壹支，沒收之。
    事  實
一、甲○○前因違反麻醉藥品管理條例案件，經本院以86年度訴
    緝字第6 號判處有期徒刑5 年10月，並經臺灣高等法院以86
    年度上訴字第2321號駁回上訴確定；復因違反麻醉藥品管理
    條例案件，經臺灣彰化地方法院以86年度斗簡字第129 號判
    處有期徒刑5 月確定，上開2 罪經接續執行後，於民國90年
    1 月16日假釋出監付保護管束，嗣經撤銷假釋，應執行殘刑
    有期徒刑2 年8 月又26日，甫於95年12月23日縮刑期滿執行
    完畢。另因施用毒品案件，經臺灣彰化地方法院以92年度毒
    聲字第543 號裁定送觀察、勒戒後，認有繼續施用毒品之傾
    向，再經同法院以92年度毒聲字第1623號裁定令入戒治處所
    施以強制戒治，期間因成效經評定合格，經同法院以93年度
    毒聲字第427 號裁定停止戒治，所餘戒治期間交付保護管束
    ，於93年5 月28日停止戒治出所，交付保護管束至93年8 月
    5 日期滿未經撤銷而執行完畢，並由臺灣彰化地方法院檢察
    署檢察官以93年度戒毒偵字第287 號、第288 號為不起訴處
    分確定。詎猶不思悛悔，基於施用第一級毒品海洛因之犯意
    ，在上開強制戒治執行完畢後5 年內之97年11月15日凌晨5
    時許，在臺北縣新莊市○○街31號4 樓住處，以將第一級毒
    品海洛因摻入水中用針筒施打之方式，施用第一級毒品海洛
    因1 次；另基於施用第二級毒品甲基安非他命之犯意，於97
    年11月15日下午3 時45分許為警採尿前回溯96小時內某時，
    在不詳處所，施用第二級毒品甲基安非他命1 次。嗣於97年
    11月15日下午3 時許，行經臺北市○○區○○路與松隆路口
    時，因形跡可疑，為警攔檢盤查，當場在甲○○長褲褲袋內
    扣得甲○○所有、供施用海洛因所用之注射針筒1 支，經甲
    ○○同意採尿送驗，結果呈鴉片類及安非他命類陽性反應，
    始查悉上情。
二、案經臺北市政府警察局信義分局報請臺灣臺北地方法院檢察
    署檢察官呈請臺灣高等法院檢察署檢察長核轉臺灣板橋地方
    法院檢察署檢察官偵查起訴。本院於準備程序進行中，被告
    就被訴事實為有罪之陳述，經告知被告簡式審判程序之旨，
    並聽取當事人之意見後，裁定進行簡式審判程序。
    理  由
一、上揭犯罪事實，業經被告甲○○於本院準備程序及審理中坦
    承不諱，並有注射針筒1 支扣案可資佐證，而被告經警於97
    年11月15日採集其尿液檢體送驗結果，呈鴉片類及安非他命
    類陽性反應一情，亦有臺北市政府警察局偵辦毒品案件尿液
    檢體委驗單、臺灣尖端先進生技醫藥股份有限公司97年11月
    21日濫用藥物檢驗報告各1 紙附卷可參，足認被告之自白與
    事實相符，洵堪採為認定事實之依據。事證明確，被告犯行
    已堪認定。此外，被告前因施用毒品案件，經臺灣彰化地方
    法院以92年度毒聲字第543 號裁定送觀察、勒戒後，認有繼
    續施用毒品之傾向，再經同法院以92年度毒聲字第1623號裁
    定令入戒治處所施以強制戒治，期間因成效經評定合格，經
    同法院以93年度毒聲字第427 號裁定停止戒治，所餘戒治期
    間交付保護管束，於93年5 月28日停止戒治出所，交付保護
    管束至93年8 月5 日期滿未經撤銷而執行完畢，並由臺灣彰
    化地方法院檢察署檢察官以93年度戒毒偵字第287 號、第
    288 號為不起訴處分確定等情，復有臺灣高等法院被告前案
    紀錄表1 份在卷可考，被告於上開強制戒治執行完畢釋放後
    ，5 年內再犯本件施用毒品犯行，均應依法論科。
二、核被告所為，係犯毒品危害防制條例第10條第1 項之施用第
    一級毒品罪及同條例第10條第2 項之施用第二級毒品罪。其
    施用第一級毒品海洛因前持有第一級毒品海洛因之低度行為
    ，及施用第二級毒品甲基安非他命前持有第二級毒品甲基安
    非他命之低度行為，應分別為施用之高度行為所吸收，均不
    另論罪。又被告所犯前開二罪間，犯意各別，應予分論併罰
    。又被告有如犯罪事實欄所載之犯罪科刑執行情形，有臺灣
    高等法院被告前案紀錄表1 份在卷可憑，其受有期徒刑之執
    行完畢後，5 年以內故意再犯本件有期徒刑以上之施用第一
    、二級毒品罪，為累犯，應各依刑法第47條第1 項之規定加
    重其刑。爰審酌被告前已因施用毒品案件經送強制戒治，仍
    不能戒除毒癮，再次漠視法令禁制而犯本罪，顯見其戒除毒
    癮之意志薄弱，惟念其犯後坦承犯行，態度尚佳，且施用毒
    品所生危害，實以自戕身心健康為主，對於他人生命、身體
    、財產等法益，尚無明顯而重大之實害等一切情狀，分別量
    處如主文所示之刑，並定其應執行刑，以示懲儆。又扣案之
    注射針筒1 支，係被告所有，供施用第一級毒品海洛因犯罪
    所用之物，業經被告供承在卷，爰依刑法第38條第1 項第2
    款之規定，併予宣告沒收之。
據上論斷，應依刑事訴訟法第273 條之1 第1 項、第299 條第1
項前段，毒品危害防制條例第10條第1 項、第2 項，刑法第11條
前段、第47條第1 項、第51條第5 款、第38條第1 項第2 款，判
決如主文。
本案經檢察官李巧菱到庭執行職務。
中    華    民    國    98    年    2     月    27    日
                      刑事第十二庭  法  官    曾淑娟
上列正本證明與原本無異。
如不服本判決，應於判決送達後10日內敘明上訴理由，向本院提
出上訴狀 (應附繕本) ，上訴於臺灣高等法院。其未敘述上訴理
由者，應於上訴期間屆滿後20日內向本院補提理由書「切勿逕送
上級法院」。
                                    書記官     謝雪紅
中    華    民    國    98    年    2     月    27    日
附錄本案論罪科刑法條：
毒品危害防制條例第10條
施用第一級毒品者，處6 月以上 5 年以下有期徒刑。
施用第二級毒品者，處3 年以下有期徒刑。


司法院資訊處製作；財團法人民間司法改革基金會備份。
